【裁判字號】    98,台上,2807
【裁判日期】    980521
【裁判案由】    違反貪污治罪條例
【裁判全文】
最高法院刑事判決            九十八年度台上字第二八０七號
上  訴  人  丁○○
選任辯護人  許美麗律師
            王彩又律師
            蔡俊有律師
上  訴  人  丙○○
選任辯護人  李長生律師
上  訴  人  甲○○
            乙○○
共      同
選任辯護人  楊沛生律師
上列上訴人等因違反貪污治罪條例案件，不服台灣高等法院中華
民國九十七年三月十三日第二審更審判決（九十六年度上更(一)字
第五七五號，起訴案號：台灣新竹地方法院檢察署九十四年度偵
字第三八０九號），提起上訴，本院判決如下：
    主  文
上訴駁回。
    理  由
按刑事訴訟法第三百七十七條規定：上訴於第三審法院，非以判
決違背法令為理由，不得為之。是提起第三審上訴，應以原判決
違背法令為理由，係屬法定要件，如果上訴理由書狀並未依據卷
內訴訟資料，具體指摘原判決不適用何種法則或如何適用不當，
或所指摘原判決違法情事，顯與法律規定得為第三審上訴理由之
違法情形，不相適合時，均應認其上訴為違背法律上之程式，予
以駁回。本件原審經審理結果，認為上訴人丁○○原任新竹市議
會議員，為依據法令從事公務之人員，對於職務上之行為，而與
新竹市新莊里里長（與里長職務身分無關）即上訴人丙○○，及
上訴人甲○○、乙○○共同連續期約賄賂之犯行罪證明確，因而
撤銷第一審關於上訴人等四人貪污部分之科刑判決，改判仍按修
正前刑法連續犯之規定，論丁○○以共同連續依據法令從事公務
之人員，對於職務上之行為，期約賄賂罪，處有期徒刑拾貳年；
丙○○、甲○○、乙○○以共同連續與依據法令從事公務之人員
，對於職務上之行為，期約賄賂罪，各處有期徒刑柒年陸月、拾
年、拾年；並均為褫奪公權之宣告。已詳敘調查、取捨證據之結
果及憑以認定犯罪事實之心證理由。並就上訴人等四人否認犯行
之供詞及其所辯各節認非可採，詳加指駁。從形式上觀察，原判
決並無足以影響判決結果之違法情形存在。丁○○上訴意旨略以
：(一)、土地徵收案經市議會議決後，尚須經由市政府向內政部陳
報，並經內政部徵收審議委員會審議通過後，始得成案，故丁○
○向市議會連署提案之行為，無法律上效力，非屬議員法定職務
範圍內所應為或得為之行為；且依甲○○、丙○○談話錄影譯文
所示，證人黃家良曾稱令甲○○、丙○○等人得以抽成新台幣（
下同）二、三百萬元之利潤尚屬合理等語，足證甲○○、乙○○
無期約賄賂之意思；又丁○○無法知悉新竹市政府於民國九十二
年度得否辦理「新莊里長春段第四二０地號公園及兒童遊戲用地
」（下稱本件徵收案）之徵收暨補償費數額，況原判決亦認定「
……新竹市政府及內政部之土地徵收進行、審核程序，故與被告
職務上之行為無直接關係……」等情，則原判決論丁○○以對於
職務上行為收受賄賂罪，即有判決適用法則不當之違法。(二)、於
九十二年六月二日簽訂切結書時，陳色尚非新竹市○○段第四二
０地號土地（下稱系爭土地）之共有人，其對於該土地之徵收補
償費無請求權，丁○○豈可能與陳色期約賄賂，原判決此部分認
定有所違誤；又原判決事實先認定「……並查得該預定地預定徵
收範圍計有陳色、楊雪清共有……」，嗣又認定「……於九十二
年六月二十七日交由不知情代書廖燕卿，將上開土地一萬分之七
八七五應有部分登記為陳色所有，於同年八月十四日完成登記…
…」等情，則原判決關於系爭土地共有人為何，前後記載不一，
有所矛盾。(三)、證人即同案被告甲○○、丙○○於第一審及原審
曾述及甲○○、丙○○與陳色簽訂切結書時，丁○○並未在場等
語，惟原判決未說明不予採納之理由，逕以未經詰問之證人黃資
貽（係陳色之女）於偵查中供述，為不利於丁○○之認定，有判
決不備理由之違法。(四)、陳色與甲○○簽訂切結書後，係共同至
台灣土地銀行新竹分行開戶，以為其等資金往來之使用，有其等
共同開戶資料在卷可稽，惟實際上，系爭土地徵收補償費之發放
銀行係台灣銀行，足見陳色、甲○○簽訂切結書與系爭土地之徵
收並無關聯，原判決未說明不予採信上開有利證據之理由，有理
由不備之違法。(五)、原判決既認定丁○○於九十二年三月一日起
至九十五年二月二十八日止，擔任新竹市議會第六屆議員，則伊
又如何於九十一年間新竹市議會審查新竹市政府九十二年度預算
時，得知新竹市政府工務局工務隊編列有十億元之預算一節，原
判決未說明其憑以認定之依據，有判決理由不備及理由矛盾之違
法。(六)、原判決認定甲○○、乙○○均為丁○○助理，惟未向新
竹市議會調取丁○○提報之助理名冊查證，有應於審判期日調查
之證據而未予調查及判決不備理由之違法。(七)、原判決理由貳之
二之(三)、3.中，援引證人黃家良於九十二年十一月九日在其母陳
色住處之錄影譯文為證，惟黃家良調查中曾稱其係於九十二年十
一月十日約乙○○、丙○○二人至陳色住處談判等語，且法務部
調查局新竹市調查站（下稱調查站）「甲○○、丙○○談話錄影
譯文」記載錄影時間為九十三年一月，原判決所為上開認定與卷
內證據資料不符，亦未說明其憑以認定之依據，均有違誤等語。
丙○○辯以：(一)、依證人黃家良、證人即同案被告甲○○於第一
審所證述，及補償費公告清冊所示，足見系爭土地係黃家良之父
於三十年前向楊雪清所購買，已逾民法規定之請求權時效，經由
甲○○、乙○○之協助始完成移轉登記手續，且系爭土地之徵收
補償費為二千六百五十五萬八千二百十元，而上訴人等四人與陳
色簽訂切結書所約定之款項，應屬辦理系爭土地移轉登記之合理
報酬，並非「不正利益」，原判決未予詳查，復未說明不採上開
有利證據之理由，有應於審判期日調查之證據而未予調查及判決
理由不備之違法。(二)、依原判決事實認定，丙○○為新竹市新莊
里里長，係依據法令從事於公務之人員，又其於本件所為與其職
務無關，屬「非主管或監督之事務」，應成立貪污治罪條例第六
條第五款之罪，然原判決於理由中竟認丙○○應依同條例第三條
規定，構成與丁○○共犯同條例第五條第一項第三款之罪，有理
由矛盾之違法。(三)、依證人黃煜燦於第一審審理中所述其母陳色
曾交付三百八十萬元予丁○○等語，則上訴人等四人是否已實際
收受賄賂，而應論以收受賄賂罪，又此關乎上訴人等四人有無同
條例第十條規定適用之疑義，丙○○於第一審曾予以指摘，原判
決仍未為詳查，有應於審判期日調查之證據而未予調查之違法云
云。甲○○、乙○○則辯稱：(一)、土地徵收案經市議會議決後，
尚須經由市政府向內政部陳報，並經內政部徵收審議委員會審議
通過後，始得成案，故丁○○向市議會連署提案之行為，無法律
上效力，非屬議員法定職務範圍內所應為或得為之行為；又丁○
○無法知悉新竹市政府於九十二年度得否辦理本件徵收案之徵收
暨補償費數額，丁○○自無對職務之行為期約賄賂之可能，原判
決以提案、議決為議員之單獨權限，並論甲○○、乙○○與丁○
○以對於職務上行為共同期約賄賂罪，即與經驗及論理法則不符
，亦與原判決所引鈞院七十五年度台上字第六四七二號、九十年
度台上字第五七六四號、九十二年度台上字第三四一九號、九十
四年度台上字第二四四四號、九十四年度台上字第三七九號、九
十四年度台上字第六二八號等判決意旨不符，而有適用法則不當
之違法。(二)、依第一審法院勘驗證人黃家良提出之錄影帶譯文所
示，陳色多次表示其當時不知切結書上書立二千多萬元等語，又
證人黃家良亦證述其錄音係為恐嚇甲○○、乙○○等人，拒付酬
勞等語，足見甲○○、乙○○並無行賄之意圖；依證人張祖琰、
楊雪清、黃家良所述系爭土地徵收早已預定，議員提出議案後，
仍須依市政府之程序辦理等語，足證本件無以推動徵收為對價之
關係存在。此並經甲○○、乙○○於第一審予以指摘，原判決不
察，遽論甲○○、乙○○以對於職務上之行為期約賄賂罪，即有
判決理由不備及理由矛盾之違法。另證人黃資貽於審判外證述甲
○○、乙○○以推動徵收向其索賄等語，依上認定，即屬不可信
，原判決援引為不利認定，容有違誤。(三)、依證人黃資貽、黃煜
燦、黃家良所述，乙○○、丙○○談話錄影譯文及切結書內容所
示，甲○○、乙○○與陳色於九十二年六月二日所立切結書，目
的係為確保陳色給付取回、過戶系爭土地及開發土地之報酬六百
萬元，甲○○、乙○○並曾請丁○○協調此事，與賄賂無涉，甲
○○、乙○○與丁○○並無期約賄賂罪之行為分擔及犯意聯絡，
此並經甲○○、乙○○於原審前審予以指摘，原判決不察，所為
認定有判決理由不備之違法。(四)、證人黃家良僅供陳：乙○○自
稱係丁○○之助理云云，並未言及甲○○，且同案被告丙○○稱
：係伊自己猜測（甲○○、乙○○為丁○○之助理）等語，足見
甲○○、乙○○非丁○○助理，此並經甲○○、乙○○二人於原
審前審予以指摘，原判決仍未說明不予採納之理由，有判決不備
理由之違法。(五)、證人楊雪清本可拒絕移轉登記系爭土地之一萬
分之七八七五之應有部分，係因乙○○介入而損失補償費二千六
百餘萬元，復未取得甲○○、乙○○允諾給付之九十萬元，所為
證述有誣陷甲○○、乙○○之虞，不足採信，此並經甲○○、乙
○○於原審前審予以指摘，原判決仍未就此說明，有判決不備理
由之違法。(六)、原判決雖認九十二年三、四月間，甲○○、乙○
○至陳色家中向陳色表示丁○○可推動徵收等情，惟當時系爭土
地仍屬楊雪清所有，丁○○等人事先亦不知悉內政部同意徵收，
如何能認甲○○、乙○○有與丁○○向陳色期約賄賂，又本案徵
收土地尚牽涉地主陳信美、彭政德、戴金珠等人，卷內復查無丁
○○向上開地主索賄之證據，原判決未予斟酌，所為認定顯違經
驗法則。(七)、依原判決事實二之(二)之記載，楊雪清顯未同意賄賂
丁○○，亦無行賄之意，上訴人等四人就此部分自無與向陳色期
約賄賂部分，構成連續犯之餘地，原判決所為認定與修正前刑法
第五十六條規定、司法院大法官釋字第一五二號解釋、鈞院六十
七年度第六、七次刑事庭決議意旨有違。(八)、原判決並未依據陳
色與楊雪清就系爭土地之持分及土地價值，衡量上訴人等四人分
別向陳色、楊雪清索賄之款項數額是否符合常情，所為認定顯違
經驗法則。(九)、證人黃家良既稱其錄影之目的係為拒絕給付報酬
，以恐嚇上訴人等四人等語，則其錄影係基於不法目的所為，違
反通訊監察及保障法第二十九條、刑法第三百十五條之一之規定
，原判決將之採為證據，即有違誤。(十)、證人即同案被告丙○○
於九十四年十二月十二日偵查中所為供述，檢察官係以獲邀寬典
誘使丙○○為不實之證述，屬以不正方法取得之證據，原判決將
之採為判決基礎，亦有違法等語。惟按：(一)、原判決已敘明：刑
事訴訟法上「證據排除原則」，係指將具有證據價值，或真實之
證據因取得程序之違法，而予以排除之法則。而私人以錄音、錄
影之行為所取得之證據，應受刑法第三百十五條之一與通訊保障
及監察法之規範，私人違反此規範所取得之證據，固應予排除；
惟依通訊保障及監察法第二十九條第三款之規定「監察者為通訊
之一方或已得通訊之一方事先同意，而非出於不法目的者，不罰
」，是通訊之一方非出於不法目的之錄音，所取得之證據，即無
證據排除原則之適用。且按刑法第三百十五條之一第二款係規定
：「無故以錄音、照相、錄影或電磁紀錄竊錄他人非公開之活動
、言論談話或身體隱私部位者，處三年以下有期徒刑、拘役或三
萬元以下罰金」，該款犯罪，必須行為人「無故」竊錄，始得成
立。本件證人黃家良為蒐集上訴人等四人向其母陳色行求、期約
賄賂之證據，於九十二年十一月十日（按原判決誤載為同月九日
）在陳色位於新竹市○○街二０二號家中，錄下黃家良與陳色、
黃煜燦及上訴人乙○○、丙○○間談話之錄影光碟；及同日晚間
在丙○○位於新竹市○○街三三二巷二弄二號之家中，錄下黃家
良與上訴人等四人對話之錄音帶，自非屬「無故」，亦非出於不
法目的，其復屬談話之一方；且上開錄影及錄音，經第一審勘驗
結果，上訴人等四人於錄影光碟及錄音帶內之語聲，分別為其原
音等情均無異議，則該錄影、錄音本身，自有證據能力等旨（見
原判決第八、九頁）。上訴意旨謂原判決未予詳查，逕採上揭錄
音、錄影為判決基礎，自有誤會。又雖原判決理由將上揭錄影時
間九十二年十一月十日誤載為同月九日（見原判決第九頁第十四
行、第十五頁倒數第十行），以及調查站「甲○○、丙○○談話
錄影譯文」誤載錄影時間為九十三年一月（見他字卷第一宗第二
十一、三十頁），而有瑕疵，但均與判決結果不生影響，尚不得
執為上訴第三審之理由。(二)、原判決已說明：共同被告丙○○於
九十四年十二月十二日偵查中，以證人身分具結所為之證述，業
經第一審及原審上訴審二次播放錄音，詳加調查，其陳述係出於
自由意志，應有證據能力而得作為判決之基礎等語甚詳（見原判
決第六、七頁）。甲○○、乙○○上訴意旨仍執以指摘，自非合
法上訴理由。(三)、丁○○於第一審及原審，對於檢察官起訴犯罪
事實所指：其係新竹市議會第六屆議員（按任職自九十一年三月
一日起至九十五年二月二十八日止），於第六屆第三次定期會中
（任期自九十二年五月二十八日至九十三年第五次定期會改選日
止），利用其擔任建設審查委員會（以下稱建審會）委員之機會
，得知九十一年間新竹市議會審查新竹市政府九十二年度預算時
，新竹市政府工務局工務隊編列有十億元之土地取得、地上物拆
遷補償預算，而新竹市○○段第四二０地號等五筆土地，於七十
三年間新竹市政府辦理公共設施通盤檢討時，已納入「實施變更
高速公路新竹交流道附近特定區計畫」規劃為「新竹市新莊里公
兒二公園」（下稱公兒二）之預定地，惟遲未辦理徵收，並查得
該預定地預定徵收範圍計有陳色、楊雪清所共有同段第四二０地
號之系爭土地、陳色所有之同段第四四０地號土地等情，並不爭
執（見第一審卷第一宗第五十三頁；更(一)卷第二九二頁背面、第
二九三頁）。是雖原判決事實所載「丁○○於九十二年三月一日
起至九十五年二月二十八日止，擔任新竹市議會第六屆議員，且
為該議會第三次定期會之建審會委員，並擔任建審會之召集人」
（見原判決第二頁），過於簡略而欠周詳，然尚未致適用法令錯
誤，復對判決本旨不生影響，自不得據為第三審上訴理由。又本
件案發多年前，已由陳色之夫向楊雪清購買系爭土地其中一萬分
之七八七五之應有部分，雖遲至九十二年六月二十七日，楊雪清
始提出證件交由代書辦理土地所有權移轉登記完畢，但於此之前
，陳色早已為事實上之共有人，此為上訴人等四人所不爭執。則
原判決以陳色、黃資貽與甲○○於九十二年六月二日簽訂切結書
之前，上揭土地為陳色與楊雪清所共有（見同上頁），尚無不合
，亦不得執為上訴理由。(四)、證據之取捨及犯罪事實之認定，乃
事實審法院之職權，苟其取捨，不違背經驗法則或論理法則，不
得任意指為違法；又證據之證明力如何，由事實審法院本於確信
自由判斷之，此項自由判斷之職權行使，苟係基於吾人日常生活
之經驗，而未違背客觀上應認為確實之定則，又已敘述其何以為
此判斷之理由者，亦不容漫指為違法，而據為適法之第三審上訴
理由。原判決業已依憑證人黃資貽於檢察官偵查中、證人楊雪清
於偵查及第一審具結證述，同案被告丙○○於九十四年十二月十
二日檢察官偵查中以證人身分具結所證，及證人黃家良為蒐集上
訴人等四人向其母陳色行求、期約賄賂之證據，於九十二年十一
月十日，在陳色位於新竹市○○街二０二號家中，錄下黃家良與
陳色、黃煜燦、乙○○及丙○○間談話之錄影光碟；同日晚間在
丙○○位於新竹市○○街三三二巷二弄二號之家中，錄下黃家良
與上訴人等四人對話之錄音帶；及上揭錄音譯文。並參酌卷附九
十二年六月二日由陳色、黃資貽與甲○○簽署之切結書一份，楊
雪清、陳色土地買賣所有權移轉契約書一份，楊雪清委託書，系
爭土地登記簿謄本，陳色、甲○○共同開設台灣土地銀行新竹分
行帳號000000000 號之開戶資料等相關證據資料，本於調查所得
心證，敘明其認定上訴人等四人上開犯行之依據及理由。而以上
訴人等四人所辯均為事後卸責之詞，俱無可取，亦於理由內詳加
指駁。所為論斷，核無違反客觀存在之證據法則。上訴意旨任意
指摘原判決理由不備、理由矛盾及採證違背證據法則，自非適法
之第三審上訴理由。(五)、貪污治罪條例第五條第一項第三款賄賂
罪所稱之「職務上之行為」，係指公務員於其職務範圍內所應為
或得為之行為。申言之，祇要行為與其職務有關者，即足當之，
不以行為是否由該公務員具最終決定權為要件。又不具公務員身
分者與公務員共犯貪污治罪條例之罪者，亦依貪污治罪條例處斷
，該條例第三條亦有明文。(1)原判決依憑證人即九十二年間擔任
新竹市政府建設局公園路燈管理課課長馬耀球、聘用人員朱美貞
、吳立炫於調查站之供述，以及丁○○於第一審供承：本件徵收
案之推動進行，實係由伊利用擔任新竹市議員期間，於該議會第
六屆第三次定期會第十七次會議臨時提出議案，並請議員王明魁
等人連署，經議會照案通過後，函送新竹市政府查照辦理，始促
成啟動徵收程序等情，並參酌卷附新竹市政府八十八年至九十三
年度歲出計畫提要與各項費用明細表，新竹市議會第六屆第三次
定期會各委員會編組表、第六屆第三次大會臨時會提案、第十七
次會議紀要等相關資料，說明本件徵收案係因丁○○行使議員職
權，其提案、尋求連署並參與議決，為職務上之行為，經市議會
通過後函送新竹市政府辦理，始啟動徵收程序之事實，已堪認定
。(2)又土地徵收補償之程序，得由民眾陳情或新竹市議會決議案
而啟動進行，經新竹市政府工務局詢問主計單位當年預算是否足
以支應加以審查同意會簽後，最後經市長之核可，再將徵收清冊
、徵收計畫書送內政部審核。議員雖無徵收案之審查決定權，然
依新竹市議會組織自治條例第十五條規定，議員得於議會中提案
，並參與議決，自屬其職務上之行為，要無疑義。茲丁○○係利
用其擔任新竹市議員得在議會中提出議案及議決之權限，分別向
楊雪清、陳色要求、期約賄賂，且確係因丁○○之提案，並參與
議決，經議會通過議案，送新竹市政府始啟動本件徵收案之進行
，是丁○○上開所為，自屬對於其職務上之行為要求，期約賄賂
。(3)又新竹市政府及內政部之土地徵收進行、審核程序，固與丁
○○職務上之行為無直接關係；然此不影響丁○○身為議員，應
廉潔自持，不應就其議員職務上之行為對楊雪清、陳色為要求、
期約賄賂之行為。至於上訴人等四人雖與陳色、證人黃資貽簽訂
切結書，然該契約無非係作為其要求期約賄賂之掩飾而已，不得
因此而卸免刑責。(4)丁○○藉議員之身分，與陳色期約，及向楊
雪清要求賄賂，顯然與其職務有相當之對價關係，自屬就職務上
之行為要求、期約賄賂無疑。而丙○○係新竹市新莊里里長，雖
於本件無「職務上行為」之身分關係；另甲○○、乙○○對外以
丁○○之私人助理之名行事，渠等固均無職務上之行為，然因與
有職務關係之丁○○共謀，並互相支應，相互間具有犯意聯絡及
行為分擔，自仍以共同正犯論。所為論斷與上揭說明，核無不合
。上訴意旨仍執前詞，及援引與本件不相關聯且無拘束力之本院
七十五年度台上字第六四七二號等判決，指摘原判決有適用法則
不當之違法，自非適法之第三審上訴理由。(六)、修正前刑法連續
犯之成立，以行為人主觀上基於一個概括之犯意，客觀上先後數
行為，逐次實施而具連續性，侵害數個同性質之法益，其每一前
行為與次行為，依一般社會健全觀念，在時間差距上，可以分開
，在刑法評價上，各具獨立性，每次行為皆可獨立成罪，構成同
一之罪名，即足當之。原判決以上訴人等四人就丁○○基於職務
上之行為，向楊雪清要求賄賂，雖楊雪清未同意，仍應論上訴人
等四人以對於職務上之行為要求賄賂罪；且與對於職務上之行為
向陳色期約賄賂之行為間，認係基於數行為之概括犯意為之，因
此依連續犯之例，論以公務員對職務上之行為期約賄賂一罪，並
加重其刑，業已依據證據調查之結果，詳加論斷，自不容任意指
摘有適用法則不當之違法，而據為第三審上訴之合法理由。(七)、
刑事訴訟法第一百六十三條規定揭櫫當事人調查證據主導權之大
原則，法院於當事人主導之證據調查完畢後，認為事實未臻明瞭
仍有待釐清時，始得斟酌具體個案之情形，予以裁量是否補充介
入調查。證據如與發見真實不具關連性者，法院未為無益之調查
，即不能指為有應調查而不予調查之違法。經查甲○○、乙○○
二人均否認為丁○○之助理，則原審未依職權向新竹市議會調取
丁○○提報助理名冊查證甲○○、乙○○二人是否為丁○○之助
理，仍於原判決認定甲○○、乙○○與丁○○間就所犯對於職務
上之行為，期約賄賂罪，有犯意之聯絡及行為分擔，為共同正犯
之論證不生影響。此屬法院職權調查證據裁量權之適法行使，究
與應於審判期日調查之證據而未予調查之違法情形有別，自不得
資為合法之第三審上訴理由。(八)、刑事訴訟之上訴制度，其允許
受不利益判決之被告得為上訴，乃在許其為自己之利益，請求上
級法院救濟而設，故被告不得為自己之不利益而提起上訴。經查
原判決認定丁○○對於議員職務上之行為，與案外人陳色期約賄
款，應按貪污治罪條例第五條第一項第三款論處。丙○○等人與
丁○○間就上開貪污罪，有犯意之聯絡及行為分擔，為共同正犯
，依同條例第三條規定，亦應依該罪處斷等旨；相較於丙○○上
訴意旨(三)所指證人即陳色之子黃煜燦於第一審述及：陳色曾進而
交付三百八十萬元予丁○○等語而言，原判決之認定顯對上訴人
等四人有利。上訴意旨主張原判決未就上訴人等四人是否已實際
收受賄賂，而應論以收受賄賂罪，又認此關乎應否依同條例第十
條規定諭知追繳沒收該賄賂之疑義，原審未予詳查，有應於審判
期日調查之證據而未予調查之違法云云，顯與被告為自己利益請
求救濟之上訴制度本旨相違，其上訴自非合法。(九)、其餘上訴意
旨，經核係置原判決所為明白論斷於不顧，仍持已為原判決指駁
之陳詞再事爭辯，及對於事實審法院取捨證據與自由判斷證據證
明力之職權行使，並就與判決本旨無關之枝節事項，徒以自己之
說詞，任意指摘，難認已符合首揭法定之第三審上訴要件。其等
上訴均違背法律上之程式，俱應予駁回。
據上論結，應依刑事訴訟法第三百九十五條前段，判決如主文。
中    華    民    國  九十八  年    五    月  二十一  日
                      最高法院刑事第九庭
                          審判長法官  邵  燕  玲
                                法官  李  伯  道
                                法官  孫  增  同
                                法官  李  英  勇
                                法官  許  錦  印
      本件正本證明與原本無異
                                      書  記  官
中    華    民    國  九十八  年    五    月  二十七  日
                                                      V


司法院資訊處製作；財團法人民間司法改革基金會備份。
